【裁判字號】    97,審訴,3424
【裁判日期】    970903
【裁判案由】    毒品危害防制條例
【裁判全文】
臺灣高雄地方法院刑事判決            97年度審訴字第1919號
                                    97年度審訴字第3424號
公 訴 人  臺灣高雄地方法院檢察署檢察官
被    告  甲○○
上列被告因毒品危害防制條例案件，經檢察官分別提起公訴（97
年度毒偵字第3436、3087、4041、4177號），本院合併審理，被
告於準備程序為有罪之陳述，經合議庭裁定由受命法官依獨任簡
式審判程序審理，判決如下：
    主  文
甲○○施用第一級毒品，累犯，處有期徒刑壹年肆月；扣案之海
洛因拾壹包（均含包裝袋，空包裝總重陸點柒壹公克，合計淨
重貳點貳陸公克），均沒收銷燬之，扣案之使用過夾鏈袋拾肆只
，均沒收。又施用第二級毒品，累犯，處有期徒刑肆月，扣案之
橡皮筋壹段、水車吸食器壹組、玻璃球吸食器壹個，均沒收。又
施用第一級毒品，累犯，處有期徒刑壹年陸月；扣案之海洛因伍
拾包（均含包裝袋，空包裝總重拾點玖公克，合計淨重貳點玖
貳公克），均沒收銷燬之。又施用第二級毒品，累犯，處有期徒
刑肆月。又施用第一級毒品，累犯，處有期徒刑捌月；扣案之海
洛因壹包（含包裝袋，檢驗前淨重零點零捌柒公克，檢驗後淨重
零點零柒捌公克），沒收銷燬之。又施用第二級毒品，累犯，處
有期徒刑肆月。又施用第一級毒品，累犯，處有期徒刑捌月；扣
案之海洛因貳包（均含包裝袋，其一檢驗前淨重零點零伍零公克
，檢驗後淨重零點零玖公克；另一檢驗前淨重零點零肆零公克
，檢驗後淨重零點零公克），均沒收銷燬之。又施用第二級
毒品，累犯，處有期徒刑肆月。應執行有期徒刑年柒月，扣案
之海洛因拾壹包（均含包裝袋，空包裝總重陸點柒壹公克，合
計淨重貳點貳陸公克）、海洛因伍拾包（均含包裝袋，空包裝總
重拾點玖公克，合計淨重貳點玖貳公克）、海洛因壹包（含包
裝袋，檢驗前淨重零點零捌柒公克，檢驗後淨重零點零柒捌公克
）、海洛因貳包（均含包裝袋，其一檢驗前淨重零點零伍零公克
，檢驗後淨重零點零玖公克；另一檢驗前淨重零點零肆零公克
，檢驗後淨重零點零公克），均沒收銷燬之；扣案之使用過
夾鏈袋拾肆只、橡皮筋壹段、水車吸食器壹組、玻璃球吸食器壹
個，均沒收。
    事  實  及  理  由
一、犯罪事實要旨：
    甲○○前因施用毒品案件（一犯），經送觀察、勒戒後，於
    民國88年6 月4 日因無繼續施用傾向執行完畢釋放。復於前
    開觀察、勒戒執行完畢後之5 年內，再犯施用第一級毒品之
    毒品危害防制條例案件（二犯），經法院判處有期徒刑8 月
    確定，於93年1 月9 日入監服刑，於93年9 月8 日縮刑期滿
    執行完畢（構成累犯）。詎不知悔改，分別為下述犯行：
    1.各基於施用第一、二級毒品之犯意，於97年3 月18日某2
      時點，在其位於高雄縣田寮鄉○○村○○路70-1號之住處
      ，分別以點菸、燒烤方式，施用第一、二級毒品海洛因、
      甲基安非他命各1 次。嗣於97年3 月19日10時0 分許，在
      高雄縣岡山鎮○○○路38號前為警查獲，並當場查扣海洛
      因31包（均含包裝袋，空包裝總重6.71公克，合計淨重2.
      26公克），員警進而在前開住處內扣得甲○○所有，供施
      用第一級毒品海洛因所用之使用過夾鏈袋14只；及甲○○
      所有，供施用第二級毒品甲基安非他命所用之橡皮筋1 段
      、水車吸食器1 組、玻璃球吸食器1 個。
    2.另各基於施用第一、二級毒品之犯意，於97年4 月3 日某
      2 時點，亦在前開住處，分別以點菸、燒烤方式，施用第
      一、二級毒品海洛因、甲基安非他命各1 次。嗣於97年4
      月4 日16時10分許，在高雄縣岡山鎮○○○路陸橋下涵洞
      內，因形跡可疑經警盤查，甲○○乃主動自身上交出第一
      級毒品海洛因50包（均含包裝袋，空包裝總重10.39 公克
      ，合計淨重2.92公克）予員警查扣，且願接受裁判。
    3.復各基於施用第一、二級毒品之犯意，於97年4 月28日某
      2 時點，亦在前開住處，分別以點菸、燒烤方式，施用第
      一、二級毒品海洛因、甲基安非他命各1 次。嗣於97年4
      月29日10時40分許，在高雄縣岡山鎮○○路旁，因形跡可
      疑經警盤查，甲○○乃主動自身上交出第一級毒品海洛因
      1 包（含包裝袋，檢驗前淨重0.087 公克，檢驗後淨重0.
      078 公克）予員警查扣，且願接受裁判。
    4.猶各基於施用第一、二級毒品之犯意，於97年5 月5 日某
      2 時點，亦在前開住處，分別以點菸、燒烤方式，施用第
      一、二級毒品海洛因、甲基安非他命各1 次。嗣於97年5
      月6 日11時50分許，在高雄縣岡山鎮○○○路旁，因形跡
      可疑經警盤查，甲○○乃主動自身上交出第一級毒品海洛
      因2 包（均含包裝袋，其一檢驗前淨重0.050 公克，檢驗
      後淨重0.039 公克；另一檢驗前淨重0.040 公克，檢驗後
      淨重0.033 公克）予員警查扣，且願接受裁判。
二、上開犯罪事實，有下列證據足資證明：
  1.被告甲○○於本院準備程序、審理中之自白。
  2.濫用藥物尿液檢驗報告暨對照表共4 份。
  3.扣案物及扣案毒品之鑑定報告，分次條列如下：
    (1)97年3 月19日為警查扣之海洛因31包（均含包裝袋，空包
      裝總重6.71公克，合計淨重2.26公克）、使用過夾鏈袋14
      只橡皮筋1 段、水車吸食器1 組、玻璃球吸食器1 個，及
      前開毒品之法務部調查局濫用藥物實驗室鑑定書1 份。
    (2)97年4 月4 日為警查扣之海洛因50包（均含包裝袋，空包
      裝總重10.39 公克，合計淨重2.92公克），及前開毒品之
      法務部調查局濫用藥物實驗室鑑定書1 份。
    (3)97年4 月29日為警查扣之海洛因1 包（含包裝袋，檢驗前
      淨重0.087 公克，檢驗後淨重0.078 公克），及前開毒品
      之高雄市立凱旋醫院濫用藥物成品檢驗鑑定書1 份。
    (4)97年5 月6 日為警查扣之海洛因2 包（均含包裝袋，其一
      檢驗前淨重0.050 公克，檢驗後淨重0.039 公克；另一檢
      驗前淨重0.040 公克，檢驗後淨重0.033 公克），及前開
      毒品之高雄市立凱旋醫院濫用藥物成品檢驗鑑定書1 份。
  4.臺灣高等法院被告前案紀錄表1 份（證明被告於觀察、勒戒
    執行完畢後5 年內，已曾再犯施用毒品犯行，本案係屬三犯
    〔及三犯以上〕）。
三、核被告前開關於施用海洛因所為，均係犯毒品危害防制條例
    第10條第1 項之施用第一級毒品罪；另關於施用甲基安非他
    命所為，則俱係犯毒品危害防制條例第10條第2 項之施用第
    二級毒品罪。其為施用而持有第一、二級毒品之低度行為，
    為施用第一、二級毒品之高度行為所吸收，不另論罪。被告
    前經犯罪事實欄所示徒刑之宣告及執行完畢，有前開前案紀
    錄表可按，其於該徒刑執行完畢後，5 年以內故意再犯本案
    有期徒刑以上之各罪，均應依刑法第47條第1 項論以累犯，
    並加重其刑。被告就犯罪事實欄2 至4 所示之施用第一級毒
    品海洛因犯行部分，俱於警方發覺其涉案前，主動交出海洛
    因而供承持有海洛因犯行，分經各該次警詢筆錄載記明確，
    被告此3 部分乃係對於未經發覺之罪自首並願接受裁判，俱
    應依刑法第62條前段規定，減輕其刑。就犯罪事實欄2 至4
    所示之施用第一級毒品3 罪部分，被告同時有前述加重及減
    輕之法定事由，爰依法先加重後減輕之。末被告所犯前開各
    罪，犯意各別，應分論併罰。
四、本院審酌被告前曾因施用毒品案件經送觀察、勒戒，嗣並再
    犯施用第一級毒品犯行而經徒刑之宣告與執行，已如前述，
    卻復犯本案之施用第一、二級毒品犯行，足見其欠缺戒除毒
    品之決心，誠屬不該，且就犯罪事實欄1 、2 所示部分，因
    各該次為警查扣之毒品數量分別達31、50包之多，顯見該2
    次施用第一級毒品海洛因犯行，惡性較為嚴重。惟念被告犯
    後坦承犯行，且施用毒品乃屬對其自身健康之戕害行為，對
    社會所造成之損害尚非直接等一切情狀，爰分別量處如主文
    所示之刑。並斟以被告本案所犯各4 次施用第一、二級毒品
    罪之罪名、犯罪態樣均係相同，且被告所犯8 罪俱未對社會
    造成直接損害、各該次犯行間之時間相隔，及期待可能性各
    節，依刑法第51條第5 款（係採限制加重原則，而非累加原
    則），酌定其應執行之刑，以期罪責相當。
五、扣案物：
(一)依序於97年3 月19日為警查扣之海洛因31包（均含包裝袋，
    空包裝總重6.71公克，合計淨重2.26公克）、97年4 月4 日
    為警查扣之海洛因50包（均含包裝袋，空包裝總重10.39 公
    克，合計淨重2.92公克）、97年4 月29日為警查扣之海洛因
    1 包（含包裝袋，檢驗前淨重0.087 公克，檢驗後淨重0.07
    8 公克）、97年5 月6 日為警查扣之海洛因2 包（均含包裝
    袋，其一檢驗前淨重0.050 公克，檢驗後淨重0.039 公克；
    另一檢驗前淨重0.040 公克，檢驗後淨重0.033 公克），各
    自之毒品成分俱經鑑定無訛，業認明如前，而包裝袋與其上
    殘留之毒品，已難以分析剝離，應依毒品危害防制條例第18
    條第1 項前段規定，不問屬於犯人與否，各於關聯之罪項下
    ，宣告沒收銷燬之；至送鑑耗損之海洛因既已滅失，自無庸
    再予宣告沒收銷燬之必要。
(二)於97年3 月19日為警查扣之使用過夾鏈袋14只，為被告所有
    供其施用第一級毒品海洛因所用之物；另同日為警查扣之橡
    皮筋1 段、水車吸食器1 組、玻璃球吸食器1 個，則俱為被
    告所有供其施用第二級毒品甲基安非他命所用之物，爰依刑
    法第38條第1 項第2 款、第3 項，分別在關聯之罪項下，宣
    告沒收。
據上論結，應依刑事訴訟法第273 條之1 第1 項、第299 條第1
項前段、第310 條之2 、第454 條第1 項，毒品危害防制條例第
10條第1 項、第2 項、第18條第1 項前段，刑法第11條、第47條
第1 項、第62條前段、第51條第5 款、第9 款、第38條第1 項第
2款 、第3 項，判決如主文。
本案經檢察官劉穎芳到庭執行職務。
中    華    民    國    97    年    9     月    3     日
                  刑事第七庭  法  官  莊珮吟
以上正本證明與原本無異。
如不服本判決應於收受本判決後10日內向本院提出上訴書狀，並
應敘述具體理由，如未敘述上訴理由者，應於上訴期間屆滿後20
日內補提理由書狀於本院（均須按他造當事人之人數附繕本）「
切勿逕送上級法院」。
中    華    民    國    97    年    9     月    3     日
                              書記官  黃勤涵
◎附錄本案所犯法條：
《毒品危害防制條例第10條》
施用第一級毒品者，處6 月以上5 年以下有期徒刑。
施用第二級毒品者，處3 年以下有期徒刑。


司法院資訊處製作；財團法人民間司法改革基金會備份。
